【裁判字號】    92,聲再,276
【裁判日期】    921211
【裁判案由】    偽造文書聲請再審
【裁判全文】
臺灣高等法院臺中分院刑事裁定                    九十二年度聲再字第二七六號
    再審聲請人
    即受判決人  甲○○
右列聲請人因偽造文書案件，對於本院七十七年度上訴字第八十五號中華民國七十七
年十一月二十五日確定判決（臺灣彰化地方法院七十六年度訴字第一六八號、臺灣彰
化地方法院檢察署七十六年度偵字第一七○○號），聲請再審，本院裁定如左：
    主      文
再審之聲請駁回。
    理      由
一、聲請再審書狀雖未記載聲請再審之理由，然本院依其案由欄記載「新證據」及所
    附證據中聲請人以紅筆註記「新證據」而善解聲請人之再審理由如下：聲請人甲
    ○○前經本院七十七年度上訴第八五號判處有期徒刑一年，減為有期徒刑六月，
    並經最高法院以七十八年度台上字第二三五○號刑事判決程序駁回而確定，惟該
    案中有下列新證據：(1)以告訴人孫運貞名義簽發之一紙面額新台幣二十萬之本票
    ，(2)借款人孫運貞、薛錦霞名義之「會欠利息及車資收據」，(3)聲請人以中西汽
    車行司機陳躍造署名及借款人孫運貞簽名蓋章，日期為七十三年三月三十日之字
    據，聲請再審云云。
二、按法院認為無再審理由者，應以裁定駁回之；又經前項裁定後，不得更以同一原
    因聲請再審，刑事訴訟法第四百三十四條第一項、第二項定有明文。又法院認為
    聲請再審之程序違背規定者，應以裁定駁回之，同法第四百三十三條亦有明定。
    又按有罪之判決確定後，原判決所憑之通常法院或特別法院之裁判，已經確定裁
    判變更者；及因發見確實之新證據，足認受有罪判決之人應受無罪、免訴、免刑
    或輕於原判決所認罪名之判決者，為受判決人之利益，得聲請再審，固為刑事訴
    訟法第四百二十條第一項第四款及第六款所規定。
三、經查：(一)本件聲請人因偽造文書案件，經本院七十七年度上訴字第八五號判決科
    處罪刑，嗣上訴後經最高法院七十八年度台上字第二三五○號判決駁回上訴確定
    ，聲請人曾以前述(1)、(3)兩項新證據，聲請再審，經本院於八十七年三月二十七
    日以八十七年度抗更字第一號裁定駁回聲請人再審之聲請，嗣聲請人提起抗告，
    復經最高法院於八十七年六月四日以八十七年度台抗字第二○○號駁回抗告而確
    定，，嗣聲請人又再以上開理由聲請再審，並經本院八十七年度聲再字第二六二
    號、八十八年度聲再字第六八號、九十一年度聲再字第一八八號裁定駁回在案，
    有上開裁定可按。本件聲請人再主張持上開兩項新證據，聲請再審，於本件持同
    一理由聲請再審，依前揭法條規定，自有未合，其聲請再審之程序違背規定，應
    以裁定駁回之。(二)本件原判決認聲請人犯偽造文書罪，係以告訴人孫運貞之指訴
    ，及證人薛錦霞、蕭景杉、陳文修之證述，另以聲請人提出於原審法院之第○三
    二二號、○五三七號掛號郵件收件回執、第○二七三號限時掛號函件收據影本各
    一份，並以中央警官學校、法務部調查局、憲兵學校鑑定書等，為其論罪科刑之
    證據，並敘明不採認聲請人所提出「會欠利息及車資收據」之理由，此有原判決
    一份在卷足憑。本件聲請人雖主張上開「會欠利息及車資收據」為新證據，然上
    開證據於原判決中業經聲請人提出並為原判決所不採，即難認係新證據，揆諸首
    揭說明，聲請人本件聲請再審，於法即有未合，應予駁回。
四、依刑事訴訟法第四百三十四條，裁定如主文。
中      華      民      國      九十二  年      十二    月      十一    日
                                臺灣高等法院臺中分院刑事第八庭
                                      審判長法  官  羅  得  村
                                            法  官  黃  文  進
                                            法  官  陳  毓  秀
右正本證明與原本無異。
如不服本裁定，應於裁定送達後五日內向本院提出抗告狀。
                                            書記官  吳  宗  玲
中      華      民      國      九十二  年      十二    月      十一    日
                                                                        Ａ


司法院資訊處製作；財團法人民間司法改革基金會備份。
